臺灣臺南地方法院刑事裁定
111年度聲再字第1號
聲  請  人  
即受判決人  陳志昇


上列聲請人即受判決人因竊盜案件，對於本院110年度易字第298
號確定判決，聲請再審，本院裁定如下：
    主  文
再審之聲請駁回。
    理  由
一、按聲請再審，由判決之原審法院管轄，刑事訴訟法第426條
    第1項定有明文。查聲請人陳志昇因竊盜案件，經本院以110
    年度易字第298號判決判處拘役40日，如易科罰金，以新臺
    幣1,000元折算1日，聲請人提起上訴，由臺灣高等法院臺南
    分院以110年度上易字第477號案件受理，嗣經聲請人撤回上
    訴而確定，故本案之確定判決為本院110年度易字第298號判
    決（下稱原確定判決），聲請人向本院聲請再審，核無不合
    ，先予說明。
二、聲請意旨略以：聲請人於本案所圖不法所得之物品全數歸還
    ，且提出誠意請求與告訴人高宛華和解，然告訴人均不願到
    場，聲請人顯符合刑法第57條規定，請求減輕其刑，爰依刑
    事訴訟法第420條第1項第6款規定，聲請再審等語。
三、按刑事訴訟程序得據為受判決人之利益聲請再審之新事實、
    新證據，依刑事訴訟法第420條第1項第6款、第3項規定，固
    不以有罪判決確定前已存在或成立，而未及調查斟酌者為限
    ，其在判決確定後始存在或成立之事實、證據，亦屬之。然
    新事實、新證據仍須於單獨觀察，或與先前之證據綜合判斷
    後，得以合理相信其足以動搖原確定之有罪判決，使受有罪
    判決之人應受無罪、免訴、免刑或輕於原判決所認罪名之判
    決者，始足當之。如聲請再審之原因，僅係對原確定判決認
    定事實之爭辯，或對原確定判決採證認事職權之行使，任意
    指摘，或對法院依職權取捨證據持相異評價，即使審酌上開
    證據，亦無法動搖原確定判決，應認不符合前開得提起再審
    之規定。又條文既曰輕於原判決所認「罪名」，自與輕於原
    判決所宣告之「罪刑」有別，所謂輕於原判決所認罪名，係
    指與原判決所認罪名比較，其法定刑較輕之相異罪名而言。
    至於不影響「同一罪名」之認定時，有無刑罰加減之原因事
    實，僅影響科刑範圍，但罪質不變，而宣告刑之輕重，乃量
    刑問題，均非屬前揭法條所指罪名範圍，自不得據以聲請再
    審（最高法院111年度台抗字第278號裁定意旨參照）。
四、經查，聲請人以前述理由請求減輕其刑，並提出臺灣高等法
    院臺南分院110年度上易字第477號傳票（調解程序、準備程
    序）3份為證。然聲請人並未主張其應受無罪、免訴、免刑
    或輕於原判決所認罪名之判決，僅針對原確定判決宣告刑之
    輕重即量刑問題予以爭執，參考前述說明，聲請人之主張既
    不符刑事訴訟法第420條第1項第6款規定之要件，自不得據
    以聲請再審。從而，聲請人本件再審之聲請，顯無理由，應
    予駁回。
五、按聲請再審之案件，除顯無必要者外，應通知聲請人及其代
    理人到場，並聽取檢察官及受判決人之意見；但無正當理由
    不到場，或陳明不願到場者，不在此限。刑事訴訟法第429
    條之2定有明文。而上開規定旨在釐清聲請再審是否合法及
    有無理由，因此，如依聲請意旨，從形式上觀察，聲請程序
    顯然違背規定或顯無理由，且已無再予釐清必要時，為免勞
    費，即無須再依前開規定通知到場，及聽取當事人意見（最
    高法院110年度台抗字第21號裁定意旨參照）。查本件再審
    聲請既屬顯無理由，自無再通知聲請人到場及聽取檢察官陳
    述意見之必要，併此敘明。
六、依刑事訴訟法第434條第1項，裁定如主文。　　
中　　華　　民　　國　　111 　年　　5 　　月　　20　　日
　　　　　　　　　刑事第十一庭  法　官　張郁昇
以上正本證明與原本無異。
如不服本裁定，應於收受送達後5日內向本院提出抗告狀。（應
附繕本）
　　　　　　　　　　　　　　　　書記官　陳冠盈
中　　華　　民　　國　　111 　年　　5 　　月　　20　　日